臺灣桃園地方法院刑事判決　　　　　 　95年度交訴字第129號
公　訴　人　臺灣桃園地方法院檢察署檢察官
被　　　告　乙○○原名曾紀源.
指定辯護人　本院公設辯護人　林宗翰
上列被告因肇事遺棄罪等案件，經檢察官提起公訴（95年度偵字
第18625 號），被告於準備程序進行中為有罪之陳述，經本院合
議庭裁定由受命法官獨任進行簡式審判程序後，檢察官聲請改依
協商程序而為判決，本院判決如下：
    主  文
乙○○駕駛動力交通工具肇事，致人受傷而逃逸，處有期徒刑柒
月。減為有期徒刑參月又拾伍日，如易科罰金，以銀元參佰元即
新臺幣玖佰元折算壹日。緩刑貳年。
被訴過失傷害部分公訴不受理。
    理  由
壹、有罪部分：
一、犯罪事實：
    乙○○於民國95年1 月14日晚間某時許，駕駛車牌號碼3L─
    1860號自用小客車，沿桃園縣中壢市○○路往中壢市區方向
    行駛，本應注意車前狀況，隨時採取必要之安全措施，而當
    時天候晴、夜間有照明、柏油路面平坦無缺陷、無障礙物，
    並無不能注意之情事，竟疏未注意及此，於同日晚間8 時30
    分許，行經上開同市○○路○ 段與龍仁路口時，撞擊行人甲
    ○○倒地，致甲○○受有頭部外傷併腦震盪，左側第六肋骨
    骨折，胸部、右下肢及臀部多處挫傷、上唇撕裂傷等傷害（
    有關過失傷害部分業據甲○○撤回告訴，詳後述）。詎乙○
    ○明知汽車駕駛人駕駛汽車肇事致人受傷或死亡，應即採取
    救護或其他必要之措施，不得駛離，且當時甲○○因撞擊而
    倒地，而可預見甲○○受有傷害，竟未下車察看採取救護或
    其他必要措施，置甲○○傷勢不理，旋基於肇事逃逸之犯意
    ，駕車往中壢方向逃離現場。嗣有路人行經該處見狀，記下
    車號後報警處理，為警循線查獲上情。
二、證據：
  (一)被告乙○○於本院行準備程序時自白（見本院96年7 月25
      日準備程序筆錄）。
  (二)證人甲○○於警詢與偵訊時之證述及證人張迺信於警詢時
      之證述。
  (三)桃園縣政府警察局道路交通事故現場測繪記錄表、桃園分
      局道路交通事故調查報告表（一）、（二）、現場圖及壢
      新醫院診斷證明書各1 紙及照片6 張
三、本件經檢察官與被告於審判外達成協商之合意且被告已認罪
    ，其合意內容為：被告願受科刑範圍為有期徒刑7 月，緩刑
    2 年。經查，上開協商合意並無刑事訴訟法第455 條之4 第
    1 項所列情形之一，檢察官聲請改依協商程序而為判決，本
    院爰不經言詞辯論，於協商合意範圍內為協商判決，合予敘
    明。末查被告犯罪之時間，係在中華民國96年4 月24日之前
    ，是其所犯符合中華民國九十六年罪犯減刑條例第3 條第1
    項所定之減刑條件，應依該減刑條例第2 條第1 項第3 款之
    規定，減其宣告刑二分之一，故減為有期徒刑3 月又15日，
    緩刑2 年，並諭知易科罰金之折算標準。
貳、公訴不受理部分：
一、公訴意旨另以：被告乙○○於95年1 月14日晚間某時許，駕
    駛車牌號碼3L─1860號自用小客車，沿桃園縣中壢市○○路
    往中壢市區方向行駛，本應注意車前狀況，隨時採取必要之
    安全措施，而當時天候晴、夜間有照明、柏油路面平坦無缺
    陷、無障礙物，並無不能注意之情事，竟疏未注意及此，於
    同日晚間8 時30分許，行經上開同市○○路○ 段與龍仁路口
    時，撞擊行人即告訴人甲○○倒地，致甲○○受有頭部外傷
    併腦震盪，左側第六肋骨骨折，胸部、右下肢及臀部多處挫
    傷、上唇撕裂傷等傷害，因認被告此部分另涉犯刑法第284
    條第1 項之過失傷害罪嫌等語。
二、按告訴乃論之罪，告訴人於第一審辯論終結前得撤回其告訴
    ，又告訴經撤回者，法院應諭知不受理判決，刑事訴訟法第
    238 條第1 項、第303 條第3 款分別定有明文。經查，被告
    所另涉犯刑法第284 條第1 項之過失傷害罪，依同法第287
    條規定，須告訴乃論，茲被告與告訴人甲○○達成民事和解
    ，業據告訴人甲○○撤回對被告過失傷害部分之告訴，有撤
    回告訴狀1 紙在卷足憑，揆諸前開規定，爰就此部分另為公
    訴不受理之諭知。
四、應適用之法條：刑事訴訟法第273 條之1 第1 項、第455 條
    之2 第1 項、第455 條之4 第2 項、第455 條之8 、第303
    條第3 款，修正前刑法第41條第1 項、刑法第74條第1 項、
    第185 條之4 ，中華民國九十六年罪犯減刑條例第2 條第1
    項第3 款、第7 條、第9 條。
五、協商判決除有刑事訴訟法第455 條之4 第1 項第1 款於本訊
    問程序終結前，被告撤銷協商合意或檢察官撤回協商聲請者
    ；第2 款被告協商之意思非出於自由意志者；第4 款被告所
    犯之罪非第455 條之2 第1 項所定得以協商判決者；第6 款
    被告有其他較重之裁判上一罪之犯罪事實者；第7 款法院認
    應諭知免刑或免訴、不受理者情形之一，及違反同條第2 項
    「法院應於協商合意範圍內為判決；法院為協商判決所科之
    刑，以宣告緩刑或二年以下有期徒刑、拘役或罰金為限」之
    規定者外，不得上訴。
六、如有前述例外得上訴之情形，又不服本件判決，得自收受判
    決送達之日起10日內，向本院提出上訴書狀，上訴於第二審
    法院。
中　　華　　民　　國　　96　　年　　8 　　月　　13　　日
                  刑事第七庭    法　官  連雅婷
以上正本證明與原本無異。
如不服本判決，應於送達後10日內，向本院提出上訴狀。
                                書記官　張尹嫚
中　　華　　民　　國　　96　　年　　8 　　月　　14　　日
